臺灣臺北地方法院交通事件裁定　　　　　　　　　九十三年度交聲字第一０一０號
　　原處分機關　交通部公路總局台北區監理所
　　異　議　人
　　即受處分人　甲○○
右列受處分人因違反道路交通管理處罰條例案件，對於交通部公路總局台北區監理所
中華民國九十三年十月十四日所為之處分（原處分案號：北監營字第裁四０－ＡＣＶ
０一五０五二號），聲明異議，本院裁定如左：
    主  文
異議駁回
    理  由
一、按設有禁止迴車標誌或劃有分向限制線，禁止超車線、禁止變換車道之路段，不
    得迴車，道路交通安全規則第一百零六條第二款定有明文。又汽車駕駛人迴車時
    ，在設有禁止迴車標誌之路段迴車者，處銀元二百元以上六百元以下（即新台幣
    《下同》六百元以上一千八百元以下）罰鍰並記違規點數一點，復為道路交通管
    理處罰條例第四十九條第一項第二款及同條例第六十三條第一項第一款所明定。
二、本件受處分人即異議人甲○○所有車牌號碼：四五七─ＬＣ號營業小客車，於民
    國九十三年八月二十九日凌晨零時三分許，沿台北市○○○路由南往北方向行駛
    ，途經杭州南路口設有禁止迴轉標誌之路段，違規迴轉羅斯福路由北往南方向，
    而為台北市政府警察局中正第二分局警備隊警員葉慶福當場發現，隨即示意違規
    停檢，惟受處分人拒絕出示證件（包含駕駛執照及行車執照），即逕行駕車離去
    （受處分人拒絕出示證件部分，經原處分機關裁罰後，其聲明異議，業已由本院
    另案審理中）經執勤警員記下車號，以受處分人有違反道路交通管理處罰條例前
    揭規定，而掣單逕行舉發（舉發通知單號碼為：北市警交大字第ＡＣＶ０一五０
    五二號）。嗣將舉發通知單送達於受處分人後，受處分人於應到案日期（即九十
    三年十月一日）前之九十三年九月十日向原處分機關提出申訴，經原處分機關函
    請舉發單位調查結果，仍認受處分人確有前開違規行為，原處分機關乃依前揭道
    路交通管理處罰條例第四十九條第一項第二款及第六十三條第一項第一款之規定
    ，於九十三年十月十四日以北監營字第裁四０－ＡＣＶ０一五０五二號裁決書裁
    處受處分人罰鍰九百元（即銀元三百元）並記違規點數一點。
三、訊據受處分人矢口否認有何違反道路交通管理處罰條例之行為，辯稱：伊所有之
    車牌號碼：四五七─ＬＣ號營業小客車並未借給他人使用，車牌也從未遺失過，
    上開舉發時間，伊當時在家中睡覺，並未駕駛車輛在舉發時、地違規迴轉，伊認
    為係警察罰錯了云云（見本院九十三年十一月十二日訊問筆錄）。經查：本院為
    釐清受處分人於右開時、地，是否確有在禁止迴轉標誌之路段，駕車違規迴轉之
    行為存在，經傳訊舉發本件交通違規員警即台北市政府警察局中正第二分局警備
    隊員葉慶福到庭詰證稱：伊當天看見受處分人違規迴車，即將該車攔停下來，因
    受處分人拒絕出示證件，並表示要載客，希望伊不要耽誤他的時間，所以伊就逕
    行舉發本案，且因伊舉發時有跟受處分人對話過，故伊確認在法庭上之受處分人
    即係當天伊攔停舉發之人等語（見本院同上訊問筆錄第四頁）。徵按前開證人，
    係本件原處分機關所認定受處分人有上開違規行為之原證人，其到庭以具結擔保
    之方式，並在負擔偽證罪之心理處罰狀態下所為之證述，此在無任何積極證據足
    以證明其證述係屬虛偽不實下，則受處分人空言辯稱其無違規迴轉車輛之情事，
    自難盡信；何況，有關違反道路交通管理處罰條例而應受行政罰之行為，於行為
    人不能舉證證明自己無過失時，即應受罰，復為司法院大法官會議釋字第二百七
    十五號解釋在案，而本件受處分人即未能舉證證明其無過失，且其上開違規行為
    ，復有上開證人之證詞足資佐證，是舉發機關逕行舉發受處分人所駕駛之車牌號
    碼：四五七─ＬＣ號營業小客車有在禁止迴轉處迴車之違規行為，自非無據，受
    處分人違規迴轉之行為，事證明確，堪以認定。
四、綜上所述，受處分人確有在前揭時、地在設有禁止迴轉標誌路段迴車之違規行為
    ，從而原處分機關乃依前揭道路交通管理處罰條例第四十九條第一項第二款及第
    六十三條第一項第一款規定，裁處異議人罰鍰九百元並予記違規點數一點，核無
    違誤，本件受處分人之異議為無理由，自應將其異議駁回。
據上論斷，應依道路交通案件處理辦法第十九條，裁定如主文。
中　　　華　　　民　　　國　　九十三　　年　　 十一 　　月　　 十五 　　日
                                    臺灣臺北地方法院交通法庭
                                        法  官  蔡世祺
如不服本裁定，應於送達後五日內，向本院提出抗告狀。
右正本證明與原本無異。
                                        書記官  柯貞如
中　　　華　　　民　　　國　　九十三　　年　　 十一 　　月　　 十七 　　日
